臺灣高雄地方法院刑事判決　　　　　　　96年度訴字第3766號
公　訴　人　臺灣高雄地方法院檢察署檢察官
被　　　告　甲○○
　　　　　　　　　　　樓
上列被告因毒品危害防制條例案件，經檢察官提起公訴（96年度
毒偵字第7533號），經本院改依簡式審判程序判決如下：
    主  文
甲○○施用第一級毒品，累犯，處有期徒刑壹年貳月，減為有期
徒刑柒月。又施用第二級毒品，累犯，處有期徒刑柒月，減為有
期徒刑月又拾伍日。應執行有期徒刑拾月。
    事  實
一、甲○○前於民國79年間因違反肅清煙毒條例及槍砲彈藥刀械
    管制條例等案件，經本院判處有期徒刑4年4月確定，即入監
    執行，嗣經假釋，復因案撤銷假釋，執行殘刑；又於84年間
    因違反肅清煙毒條例案件，經台灣高等法院高雄分院判處有
    期徒刑3年4月確定，復於85年間因槍砲彈藥刀械管制條例案
    件，經本院判處有期徒刑10月確定，上開各罪刑接續執行，
    於88年6 月1 日因縮刑假釋出監，91年2 月15日保護管束期
    滿視為執行完畢；復於90年間因施用毒品案件，經依本院送
    觀察、勒戒後，認有繼續施用毒品之傾向，復依本院以91
    年度毒聲字第1750號裁定送強制戒治，於93年9 月3 日執行
    完畢，並經臺灣高雄地方法院檢察署檢察官於93年9 月8 日
    以93年度戒毒偵字第960 號為不起訴處分確定；詎其猶不知
    戒斷毒品，竟於前開強制戒治執行完畢釋放後5 年內，各基
    於施用第一級毒品海洛因與第二級毒品甲基安非他命之犯意
    ，於96年1 月15日上午某時，在高雄市○○區○○路152 巷
    26 號4樓其住處，將第一級毒品海洛因摻入香菸中，另將第
    二級毒品安非他命放在鋁箔紙上燒烤之方式各施用1 次。嗣
    因其另案經台灣高雄地方法院檢察署發佈通緝，於96年1 月
    15 日 下午5 時許，經警在高雄市○○區○○街219 巷63號
    前查獲，並經甲○○同意接受採尿送驗後，呈嗎啡及甲基安
    非他命陽性反應，因而查悉上情。
二、案經高雄市政府警察局報請臺灣高雄地方法院檢察署檢察官
    偵查起訴。
    理  由
一、本件被告甲○○所犯為死刑、無期徒刑、最輕本刑為3年以
    上有期徒刑以外之罪，其於準備程序進行中，就被訴事實為
    有罪之陳述，經受命法官告知簡式審判程序之旨，並聽取當
    事人之意見後，經被告同意適用簡式審判程序，本院亦認無
    不得或不宜改依簡式審判程序進行之處，爰依刑事訴訟法第
    273條之1第1項、第284條之1規定，由本院合議庭裁定裁定
    本件由受命法官獨任進行簡式審判程序，合先敘明。
二、上揭事實，業據被告於本院審理時坦承不諱（見本院第35頁
    ）。經查：員警查獲被告後，經採集其尿液檢體（編號：L
    專-96025）送請高雄市立凱旋醫院檢驗結果，呈現嗎啡及甲
    基安非他命之陽性反應，有保安警察大隊刑案移送專責組偵
    辦毒品危害防制條例嫌疑人尿液採證代碼表、高雄市立凱旋
    醫院濫用藥物尿液檢驗報告各1 紙附卷可稽（見偵查卷第
    4-5 頁）。按海洛因於人體內會水解為嗎啡，再循嗎啡代謝
    方式排出體外，業經行政院衛生署80年以056954號函釋明確
    。又按目前常用之尿液安非他命或嗎啡篩檢方式，包括酵素
    免疫分析法（EIA） 、薄層色層分析法（TLC） 及放射免疫
    分析法（RIA） 。文獻報告中，確實有藥物交叉反應，可在
    尿液測試中產生偽陽性之安非他命或嗎啡反應。但利用精密
    的儀器分析，將可排除偽陽性之可能，而得到正確的答案。
    在良好的操作條件下，以氣相層析質譜儀作藥物及其代謝產
    物之定性及定量分析檢驗，幾乎不會有偽陽性反應產生，亦
    即如尿液中未含有煙毒之反應者，即不可能產生因藥物所引
    起之偽陽性反應，已屬週知事實（行政院國軍退除役官兵輔
    導委員會榮民總醫院以83年4 月7 日（83）北總內字第03
    059 號函、行政院衛生署藥物管制藥品管理局92年6 月20日
    管檢字第092 0004713 號函參照）。本件被告之尿液檢體，
    乃經鑑定機關以酵素免疫分析法（EIA） 初步檢驗，再利用
    氣相層析質譜儀（GC/MS） 為確認檢驗，顯可排除被告因服
    用藥物導致尿液測試呈偽陽性反應之可能。足認被告自白於
    上開期間施用第一級毒品海洛因、第二級毒品甲基安非他命
    乙節，確與事實相符，堪認為真。
二、查被告如事實欄一所述，於90年間因施用毒品案件，經本院
    裁定送觀察、勒戒後，認有繼續施用毒品之傾向，復經本院
    裁定送強制戒治，於93年9 月3 日執行完畢一節，有臺灣高
    等法院被告前案紀錄表（含入出監資料）在卷可稽。足認其
    於強制戒治執行完畢釋放後5 年內，再為本次施用毒品犯行
    ，自應依法論科。
三、查海洛因、甲基安非他命各係毒品危害防制條例第2 條第2
    項第1 款、第2 款所定之第一級毒品與第二級毒品。核被告
    所為，各係犯毒品危害防制條例第10條第1 項之施用第一級
    毒品罪、及同條第2 項之施用第二級毒品罪。其施用第一級
    毒品海洛因與第二級毒品甲基安非他命前分別持有海洛因、
    甲基安非他命之低度行為，應為施用之高度行為所吸收，均
    不另論罪。又被告所犯上開2 罪間，犯意各別、行為互殊，
    觸犯構成要件相異之罪名，自應分論併罰。又被告前如事實
    欄一所述，因違反肅清煙毒條例及槍砲彈藥刀械管制條例等
    罪，甫於91年2 月15日保護管束期滿視為執行完畢，亦有上
    開被告前案紀錄表在卷可按，其於執行完畢後5 年以內故意
    再犯本件有期徒刑以上之罪，均為累犯，各應依法加重其刑
    。爰審酌被告經強制戒治後，並未戒絕毒品，另再施用毒品
    ，顯見其自制力不足，無法擺脫毒品，故應藉由刑罰之執行
    ，以收教化之功能，惟念其於犯後態度良好，並能坦承犯行
    ，及施用毒品本質上係屬戕害自身健康之行為，尚未直接危
    害他人，反社會性之程度應屬較低等一切情狀，分別量處如
    主文所示之刑，並定其應執行之刑。又被告所犯上開罪名，
    係於96年4 月24日以前所為，合於中華民國96年罪犯減刑條
    例第2 條第1 項第3 款之規定，均應減其宣告刑2 分之1 ，
    並定其應執行之刑。
據上論斷，應依刑事訴訟法第273 條之1 第1 項、第299 條第1
項前段，毒品危害防制條例第10條第1 項、第2 項，刑法第11條
前段、第47條第1 項、第51條第5 款，中華民國96年罪犯減刑條
例第2條 第1 項第3 款、第7 條，判決如主文。
本案經檢察官郭騰月到庭執行職務。
中　　華　　民　　國　　96　　年　　10　　月　　22　　日
                  刑事第一庭    法　官  張琬如
以上正本證明與原本無異。
如不服本判決應於收受本判決後10日內向本院提出上訴書狀，並
應敘述具體理由，如未敘述上訴理由者，應於上訴期間屆滿後20
日內補提理由書狀於本院（均須按他造當事人之人數附繕本）「
切勿逕送上級法院」。
中　　華　　民　　國　　96　　年　　10　　月　　22　　日
 　　　　　　　　　　　　　　　 書記官  劉甄庭
附錄本判決論罪之法條：
毒品危害防制條例第10條
施用第一級毒品者，處6月以上5年以下有期徒刑。
施用第二級毒品者，處3年以下有期徒刑。
